---
title: "Data Preprocessing"
author: "KSM - 3"
date: "10/30/2021"
output: html_document
---

```{r setup, include=FALSE}
knitr::opts_chunk$set(echo = TRUE)
```

Data Preprocessing merupakan tahap pertama dalam memproses data jika telah didapatkan, dalam data preprocessing terfapat 4 tahap :\
1. Import data\
2. Handling the Missing dataset\
3. Encoding Categorical dataset\
4. Splitting dataset\
5. Feature Scalling\

Dalam data preprocessing library yang kita butuh kan yaitu :
library(dplyr)
library(caTools)

```{r cars}
#import library
library(dplyr)
library(caTools)
library(cleandata)
```

```{r}
# Tahap 1 : Import data
dataset <- read.csv("C:/Users/Hp/Downloads/KSM_3/Dataset/Dataset.csv", header = TRUE)
dataset <- data.frame(dataset)
dataset
```

```{r}
# Tahap 2 : Menghandling missing data

# Mengecek Missing Value
MissingValue <- sapply(dataset, function(x) sum(is.na(x)))
MissingValue
```
Mengatasi Missing value salah satu nya dengan mengisi nilai missing value nya dengan nilai rata-rata kolom tersebut

```{r}
dataset$Age = ifelse(is.na(dataset$Age),
                     ave(dataset$Age, FUN = function (x)mean(x, na.rm = TRUE)),
                     dataset$Age)

dataset$Salary = ifelse(is.na(dataset$Salary),
                     ave(dataset$Salary, FUN = function (x)mean(x, na.rm = TRUE)),
                     dataset$Salary)

dataset
```

dataset$Age : variabel/kolom yang memiliki missing value kemudian kita ambil dari dataset\
ifelse()    : kondisi persyaratan, disini memiliki 3 parameter\
1. is.na()     : untuk mengecek Missing Value, jika terdapat missing value maka mengeluarkan output YES, kemudian akan menuju ke parameter kedua\
2. ave()       : untuk menemukan rata-rata\
Karena kolom ini melaporkan nilai NA dari pengecekan menggunakan is.na(), kita perlu mengecualikan data nol dalam perhitungan mean, jika tidak, kita akan mendapatkan mean sebagai missing value.\

Inilah alasan mengapa kita menggunakan na.rm = TRUE dalam fungsi mean kita , hal ini memiliki maksud untuk mendeklarasikan nilai-nilai yang harus digunakan dan yang harus dikecualikan saat menghitung mean dari vektor Age.\
3. Pengembalian nilai ke variabel/kolom tersebut\
\


```{r}
# tahap 3 : Categorical Data
 dataset$Country = factor(dataset$Country, 
                      levels = c('France', 'Spain', 'Germany'), 
                      labels = c(1.0, 2.0, 3.0))

 dataset$Purchased = factor(dataset$Purchased,
                           levels = c('No', 'Yes'),
                           labels = c(0, 1))
 dataset$Purchased[is.na(dataset$Purchased)] <- 0
 as.factor(dataset$Purchased)
 str(dataset)
 dataset


```


```{r}
# Tahap 4 : Splitting  dataset menjadi training set dan test set
set.seed(123)
split = sample.split(dataset$Purchased, SplitRatio = 0.8)

TraningSet = subset(dataset, split == TRUE)
TestSet = subset(dataset, split == FALSE)
TraningSet
TestSet

```
Dalam machine learning, kami membagi data menjadi dua bagian:

Training set: Bagian dari data yang merupakan tempat untuk menerapkan model machine learning .\
Test Set    : Bagian dari data yang merupakan evaluasi performa model machine learning.

Alasan kita membuat training set dan test set adalah untuk memastikan bahwa model machine learning kita tidak mempelajari terlalu banyak korelasi data yang diuji.

```{r}
# Tahap 5 : Feature scalling
TraningSet[, 2:3] = scale(TraningSet[, 2:3])
TestSet[, 2:3] = scale(TestSet[, 2:3])
TraningSet
TestSet
```
Feature Scaling adalah suatu cara untuk membuat numerical data pada dataset memiliki rentang nilai (scale) yang sama. Tidak ada lagi satu variabel data yang mendominasi variabel data lainnya.

Diatas kertas, rumus yang digunakan untuk proses Feature Scaling ini adalah Standarisation dan Normalisation
