---
title: "Encoding Categorical"
author: "KSM - 3"
date: "11/5/2021"
output: html_document
---

```{r setup, include=FALSE}
knitr::opts_chunk$set(echo = TRUE)
```

```{r}
library(data.table)
library(cleandata)
library(DT)
```
Encoding Categorical adalah mengkodekan data ordinal menjadi bilangan bulat berurutan dengan urutan tertentu.\
Untuk encoding tersebut , memiliki beberapa cara , tetapi pada umumnya metode yang digunakan untuk encoding yaitu ordinal dan one-hot.

1. Ordinal Encodimg
```{r}
# building a data frame
  A <- as.factor(c('y', 'z', 'x', 'y', 'z'))
  B <- as.factor(c('y', 'x', 'z', 'z', 'x'))
  C <- as.factor(c('k', 'i', 'i', 'j', 'k'))
  df <- data.frame(A, B, C)
  df

# encoding
  df[, 1:2] <- encode_ordinal(df[,1:2], order = c('x', 'y', 'z'))
  df[, 3] <- encode_ordinal(df[, 3, drop = FALSE], order = c('i', 'j', 'k'))
  print(df)
```
2. One-hot Encoding

One-hot encoding memiliki beberapa metode untuk mengeksekusi endocing nya.


A. Menggunkan fungsi one_hot dalam mltools package
```{r}


library(mltools)

dt <- data.table(
  ID = 1:4,
  color = factor(c("red", "green", "blue", "blue"), levels=c("blue", "green", "red"))
)
dt

# Onehot encoding
newdata1 <- one_hot(dt)
newdata1

```

B. Menggunakan fungsi dummyVars dalam package caret
```{r}

set.seed(555)
dataO <- data.frame(ID = seq(1,100,by=1),
  Colour = sample(c("Red","Green","Blue"), 100, replace = TRUE),
  Quality = sample(c("Poor","Average","Good"), 100, replace = TRUE)
  )

datatable(dataO)

library(caret)
dummy <- dummyVars(" ~ .", data=dataO)
newdata2 <- data.frame(predict(dummy, newdata = dataO))
datatable(newdata2)
```
C. Menggunakan fungsi encode_onehot() dalam package cleandata

```{r}
library(cleandata)

# refer to vignettes if you want to use log files
message('refer to vignettes if you want to use log files')

# building a data frame
A <- as.factor(c('x', 'y', 'x'))
B <- as.factor(c('i', 'j', 'k'))
df <- data.frame(A, B)

# encoding
df0 <- encode_onehot(df)
df0 <- cbind(df, df0)
print(df0)
df0 <- encode_onehot(df, colname.sep = '-', drop1st = TRUE)
df0 <- cbind(df, df0)
rm(df)
print(df0)
```
