---
title: "Missing Value"
author: "KSM - 3"
date: "10/31/2021"
output: html_document
---

```{r setup, include=FALSE}
knitr::opts_chunk$set(echo = TRUE)
```

```{r}
dataset <- read.csv("C:/Users/Hp/Downloads/KSM_3/Dataset/Dataset.csv", header = TRUE)
dataset <- data.frame(dataset)
dataset
```
Mengecek Missing Value

1. Mengecek variabel/kolom apa saja yang terdapat missing value 
```{r}
list_na <- colnames(dataset)[ apply(dataset, 2, anyNA) ]
list_na
```
2. Melihat jumlah missing value dalam kolom pada dataset
```{r}
MissingValue <- sapply(dataset, function(x) sum(is.na(x)))
MissingValue
```
3. Melihat jumlah missing value secara total
```{r}
library(naniar)
n_miss(dataset)
```
Mengatasi Missing Value


Dalam suatu dataset terdapat beberapa variabel/kolom yang terdapat data kosong atau missing value, hal itu dapat mengganggu dalam pengalisaan dataset tersebut, oleh karena itu untuk mengatasi nya dapat dilakukan beberapa cara :

1. Menghapus Missing Value

Dalam menghapus missing value terdapat 2 pilihan , yaitu menghapus variiabel/kolom yang mengandung missing value atau menghapus beberapa baris data yang mengandung missing value ( pilihan terbaik )
```{r}

dataset1 <- read.csv("C:/Users/Hp/Downloads/KSM_3/Dataset/Dataset.csv", header = TRUE)
dataset1 <- data.frame(dataset1)
dataset1

# Menghapus beberapa baris data yang mengandung missing value 
 dataset1_drop <- na.omit(dataset1)	
 dataset1_drop
```

2. Replace missing value

Mengisi variabel/kolom yang memiliki missing value dengan nilai rata-rata dari suatu variabel/kolom
```{r}
dataset2 <- read.csv("C:/Users/Hp/Downloads/KSM_3/Dataset/Dataset.csv", header = TRUE)
dataset2 <- data.frame(dataset)
dataset2

# nd.ms <- ifelse(is.na(nd.ms),
#                       ave(nd.ms, FUN = function(x) mean(x, na.rm = TRUE)),
#                       nd.ms)

# note : nd.ms -> name_dataset$variabel : kolom dari suatu dataset yang mengandung missing value
dataset2$Age = ifelse(is.na(dataset2$Age),
                     ave(dataset2$Age, FUN = function (x)mean(x, na.rm = TRUE)),
                     dataset2$Age)

dataset2$Salary = ifelse(is.na(dataset2$Salary),
                     ave(dataset2$Salary, FUN = function (x)mean(x, na.rm = TRUE)),
                     dataset2$Salary)

dataset2
                       
```

